【裁判字號】    97,消債更,896
【裁判日期】    980122
【裁判案由】    更生
【裁判全文】
臺灣桃園地方法院民事裁定                97年度消債更字第896號
聲請人即
債  務  人  甲○○原名：徐永.
代  理  人  鄭仁壽律師
上列當事人聲請消費者債務清理事件，本院裁定如下：
    主  文
聲請駁回。
聲請費用由聲請人負擔。
    理  由
一、按債務人有不能清償債務或有不能清償之虞者，得依消費者
    債務清理條例所定更生或清算程序處理其債務。聲請更生或
    清算不合程式或不備其他要件者，法院應以裁定駁回之，但
    其情形可以補正者，法院應定期間先命補正。此觀諸消費者
    債務清理條例第3 條、第8 條規定自明。
二、本件聲請人即債務人聲請意旨略以：聲請人目前收入約新台
    幣（下同）2萬5千元，因受債權銀行強制執行以致實際收入
    無法支撐個人每月所需，加以尚須負擔聲請人父親每月扶養
    及醫療費用 7,450元；又聲請人雖向最大債權銀行聲請前置
    協商程序，然該銀行所提出之協商金額高達10,838元，聲請
    人顯無力負擔；再者聲請人無擔保或無優先權之債務總額未
    逾 1,200萬元，復未經法院裁定開始清算程序或宣告破產，
    爰聲請更生等語。
三、經查，聲請人所主張之上開事實，業據其提出全戶戶籍謄本
    、債權人清冊、在職證明書、聲請人及其父親之95年、96年
    度綜合所得稅各類所得資料清單、財產歸屬資料清單、前置
    協商不成立通知書、財團法人金融聯合徵信中心綜合信用報
    告、債權銀行強制執行證明等影本各1 份為證；又聲請人95
    年度所得扣繳憑單顯示，聲請人當年並無任何收入，另依96
    年度綜合所得資料清單記載，聲請人平均月收入約為16,908
    元 (計算式：202,901/12＝16,908 )，另依聲請人所陳報之
    工作暨薪資證明及前置協商債權銀行回函，可證聲請人就目
    前平均所得約為2 萬5 千元；另關於聲請人所提列之每月必
    要生活費用20,550以及扶養費用支出每月7,450 元部分，仍
    有非必要或無法證明不予認列之項目，說明如下：（金額除
    另有註明外以每月所需費用認列）
(一)應予准許部分：伙食費用 5千元，此為每人每日所需，故准
    予認列。
(二)應扣除部分
 1、有線電視費用550元：此屬非必要性支出，故予剔除。
 2、聲請人父親之扶養費用 7,450元：此部分聲請人僅檢具受扶
    養人之戶籍謄本，經本院依職權寄發補正裁定，並經合法送
    達，聲請人迄未檢具相關醫療暨扶養支出證明文件，以及扶
    養親屬系統表；另依聲請人所陳報受扶養人徐玄空之95、96
    年度綜合所得資料清單、財產歸屬證明，可證受扶養人96年
    每月仍有2萬5千元之所得收入，且名下尚有 2筆不動產，故
    該項扶養支出顯非合理，應予剔除。
 3、交通費用 5千元：此未見聲請人提出任何相關支出證明，然
    考量聲請人工作性質為木造業所需，僅予認列1千元。
 4、水電瓦斯費 3千元：此未見聲請人提出任何相關支出證明，
    然考量此為日常生活所需，僅予認列1千5百元。
 5、電信通訊費用 2千元：此未見聲請人提出任何相關支出證明
    ，然考量此為日常生活所需，僅予認列1千元。
 6、強制執行扣薪 5千元：此非屬聲請人日常必要支出，應予剔
    除。
      綜上，則聲請人之每月合理必要性支出應為 9千元，則依
    聲請人目前每月所得2萬5千元計算，在扣除上開必要性支出
    後，餘1萬6千元，比對前置協商最大債權銀行所提出之每月
    還款條件10,838元後仍有賸餘，是以，聲請人仍有履債之可
    能性，故本件應無不能清償債務或有不能清償之虞等情事，
    聲請人之聲請與前揭聲請更生之條件有間，又屬不能補正，
    依上說明，自應駁回其更生之聲請。
四、結論：本件聲請為無理由，爰依消費者債務清理條例第 8條
    前段、第15條，民事訴訟法第95條、第78條，裁定如主文。
中    華    民    國    98    年     1     月    22   日
                  民事第三庭    法   官  張天民
正本與原本無異。
如不服本裁定，應於裁定送達後10日內，以書狀向本院提出抗告
，並繳納抗告費新臺幣1 千元。
中    華    民    國    98    年    1     月    23 日
                                書 記 官 崔青菁


司法院資訊處製作；財團法人民間司法改革基金會備份。
